Amir Rehioui

10310, Rue Taché, H2C 3A8, Montreal • 4382234677 • ea_rehioui@esi.dz

Profil Professionnel

Jeune diplômé **ingénieur en informatique** motivé fort de quatre années d'expérience progressive dans le secteur de **développement web.** Maîtrisant beaucoup de langage de développement front-End et back-End , je possède également des compétences en conception et analyse des projets . Professionnel énergique, motivé et doté d'un solide esprit d'équipe, je sais gérer les situations de grand stress et atteindre mes objets dans les délais.

Compétences

- Développement Frontend : HTML, CSS, Bootstrap, Javascript, JQuery, Angular
- Développement Backend : JavaEE (spring boot), PHP
- Language de Programation desktop :Java
- Expérience de base de données : MySql, PostGreSql, Sql
 Server

- Gestion des projets : MS Project
- Git: Github
- Langage de modélisation : UML

Parcours professionnel

Développeur Web, 02/2016 À Actuel

Freelance

- Rédiger des spécifications de conception pour des clients
- Développer et mettre à jour les sites Web au besoin des clients
- Optimiser et améliorer les requêtes SQL
- Proposer des solutions informatiques au problème des clients

Stage de fin d'étude | Développeur web , 09/2018 À 07/2019

Android-dz - Alger, Bab ezzouar

- Proposer une solution informatique pour les problèmes de gestion des dossiers médicaux au sein des départements HSE d'entreprise Sonatrach
- Développer un premier prototype d'un système de gestion des dossiers médicaux pour la médecine du travail

Stage pratique | Développeur, 09/2016 À 10/2016

Hôpital Mentouri Bachir – Jijel, ElMilia

- Aider directement le développeur en chef
- Développer un premier prototype d'une application desktop qui gérer le laboratoire de l'hôpital

Formation

Baccalauréat : Scientifique , 2014

Lycée Med Saddik Ben Yahia - Algérie-Jijel

Ingénieur en informatique : Système d'information, 2019

Ecole Supérieure d'informatique - Algérie-Alger

Langues

Arabe: Langue maternelle

Anglais: B2 Français: C1

Intermédiaire supérieur

Avancé